臺灣臺中地方法院民事裁定
111年度家暫字第211號
聲  請  人  陳秀眞  


代  理  人  施驊陞律師                      
相  對  人  陳林玉華

上列當事人間聲請暫時處分事件，本院裁定如下：
    主  文
一、於本院111年度家補字第2456號監護宣告事件裁判確定或終
    結前，相對人所有臺中市龍井區農會帳戶（00000-00-00000
    0-0）帳戶之存款，得在每月總額新臺幣拾萬元範圍內為提
    領、匯出、動支或其他處分行為；逾此部分，禁止任何人為
    上開提領、結清等處分行為。
二、聲請程序費用由相對人負擔。
    理  由
一、按法院就已受理之家事非訟事件，除法律別有規定外，於本
    案裁定確定前，認有必要時，得依聲請或依職權命為適當之
    暫時處分。第一項暫時處分，得命令或禁止關係人為一定行
    為、定暫時狀態或為其他適當之處置，家事事件法第85條第
    1項前段、第3項分別定有明文。又按暫時處分，非有立即核
    發，不足以確保本案聲請之急迫情形者，不得核發，家事非
    訟事件暫時處分類型及方法辦法第4條亦有明文。而依該條
    之立法說明「暫時處分旨在確保本案聲請之實現，並非取代
    本案聲請。因此僅於急迫情形下，方得核發暫時處分」。再
    按「法院受理本法第164條第1項第1款監護宣告事件後，於
    為監護宣告或本案裁定確定前，得為下列之暫時處分：一、
    命關係人支付應受監護宣告人維持適當生活及醫療所需之各
    項必要費用。二、命關係人協助使受監護宣告人就醫所必要
    之一切行為。三、禁止關係人處分應受監護宣告人之財產。
    四、保存應受監護宣告人財產所必要之行為。五、其他法院
    認為適當之暫時性舉措。法院核發前項暫時處分，應審酌應
    受監護宣告人之最佳利益。」，亦為家事非訟事件暫時處分
    類型及方法辦法第16條所明定（依同辦法第18條規定，準用
    於受輔助宣告事件）
二、聲請意旨略以：相對人罹失智症，致其因精神障礙或心智缺
    陷，為意思表示或受意思表示，或辨識其意思表示效果之能
    力，顯有不足，現已聲請輔助宣告，繫屬於本院111年度家
    補字第2456號。茲因相對人稱其名下土地即臺中市○○區○○段
    000○0地號土地遭其子陳瑞南出售予第三人，買賣價金1億2
    千餘萬元，然買方業已給付之4000餘萬元，旋遭提領750萬
    元。為維相對人權益，爰聲請核發如主文第1項所示之暫時
    處分等語。
三、查聲請人主張之上開事實，業據其提出土地登記申請書及
　　龍井區農會交易明細為證，並經本院調取上開111年度家補
    字第2456號民事卷宗審閱相對人之診斷證明書無訛，佐以相
    對人雖表示有同意要幫孫子買房及現房子還未選定，惟相對
    人帳戶內款項於售屋部分所得一匯入，即於數日內遭轉帳、
    提領750萬元，復相對人對土地出售價金若干、錢遭提領及
    提領數額等情均不知悉，是聲請人所述堪可採憑。本院經綜
    合審酌上情，並參酌相對人到庭陳述其每月需用數額之意見
    後，及聲請人究是否需受監護宣告或輔助宣告均待本案進行
    鑑定，認應有立即核發如主文第一項所示之暫時處分之急迫
    性與必要性。是聲請人之聲請，為有理由，應予准許。
四、依家事事件法第97條，非訟事件法第21條第2項，民事訴訟
    法第95條、第78條，裁定如主文。
中　　華　　民　　國　　111 　年　　11　　月　　17　　日
                  家事法庭      法  官  黃家慧
以上正本係照原本作成。
如對本裁定抗告，須於裁定送達後10日之不變期間內，向本院提
出抗告狀（需附繕本）；抗告不停止執行。
中　　華　　民　　國　　111 　年　　11　　月　　17　　日
                                書記官  孫超凡